臺灣高等法院刑事裁定
110年度抗字第1084號
抗  告  人
即  受刑人  郭上銘



上列抗告人即受刑人因聲明異議案件，不服臺灣桃園地方法院11
0年度聲字第1460號，中華民國110年5月27日裁定，提起抗告，
本院裁定如下：
    主  文
抗告駁回。                                             
    理  由
一、原裁定意旨略以：抗告人即受刑人郭上銘前因：㈠違反毒品
    危害防制條例案件，經本院以105年度上訴字第2167號判處
    應執行有期徒刑7年，嗣經最高法院以106年度台上字第2859
    號駁回上訴確定（犯罪時間：民國104年8月間至11月間，判
    決確定日期：106年9月28日），又於107年3月12日經本院以
    107年聲字第553號裁定應執行有期徒刑8年7月確定；㈡過失
    傷害案件，經原審法院以105年度審交訴字第37號判處拘役5
    0日確定（犯罪時間：103年12月8日，判決確定日期：105年
    12月20日）等情，有各該判決及本院被告前案紀錄表在卷可
    稽。而上開㈠、㈡案件所示之罪，均係於上開㈡案件所示之罪1
    05年12月20日（原裁定誤載為106年9月28日，應予更正）判
    決確定前所犯，合於「裁判確定前犯數罪」之數罪併罰要件
    ，亦符合刑法第51條第9款但書所定應執行者為3年以上有期
    徒刑與拘役之情形，本應不執行上開㈡案件所處之拘役50日
    。然因上開㈡案件已於㈠案件106年9月28日判決確定前之同年
    3月31日易科罰金執行完畢，有本院被告前案紀錄表在卷可
    參，依刑法第44條規定，其所受宣告之刑，以已執行論，自
    不因嗣後合於數罪併罰之規定，而影響在前之罪已執行完畢
    之事實，故尚不得將已繳納之易科罰金退還抗告人。從而檢
    察官就抗告人已易科罰金執行完畢之拘役50日部分予以折抵
    107年度執更字第1318號有期徒刑之刑期，於法有據，核無
    不合，抗告人因認檢察官執行指揮命令不當而聲明異議，為
    無理由，應予駁回等語。
二、抗告意旨略以：107年度執更字第1318號指揮書已註銷，改
    依107年度執更字第1318號之1指揮書，惟其中易科罰金5月
    已執畢，從而本應執行有期徒刑8年7月，尚餘有期徒刑8年2
    月，而已繳納之拘役50日係以簽免執行，未予折抵刑期，請
    裁定更正已繳納拘役50日折抵刑期云云。
三、按裁判確定前犯數罪者，併合處罰之；數罪併罰，有二裁判
    以上者，依刑法第51條規定，定其應執行之刑；依刑法第51
    條第5款至第8款所定之刑，併執行之，但應執行者為3年以
    上有期徒刑與拘役時，不執行拘役。刑法第50條、第53條、
    第51條第9款分別定有明文。又關於易刑處分之宣告，刑法
    第44條規定：易科罰金、易服勞役或易以訓誡執行完畢者，
    其所「宣告之刑」，以已執行論。是檢察官准受刑人為易科
    罰金之執行，仍屬執行宣告刑之有期徒刑或拘役，與宣告刑
    為罰金之執行有異，因徒刑、拘役為自由刑，罰金屬財產刑
    ，易科罰金乃以財產刑代替自由刑之執行，具有換刑處分之
    性質，然僅執行方法不同，並不影響其本質上仍為原宣告刑
    名之執行。況易科罰金之准否，尚繫於檢察官依受刑人有無
    難收矯正之效或難以維持法秩序而為衡酌，並得視受刑人個
    人狀況（如財力、家庭或健康因素等）改易服社會勞動，或
    於入監服刑後准許以易科罰金方式執行剩餘刑期，自不會因
    執行方式之不同而影響執行完畢之認定（最高法院110年度
    台上字第2498號判決意旨參照）。
四、查抗告人前因過失傷害案件，經原審法院以105年度審交訴
    字第37號判處拘役50日，如易科罰金，以新臺幣1,000元折
    算1日確定（下稱甲案，犯罪日期為103年12月8日，判決確
    定日期為105年12月20日），嗣由臺灣桃園地方檢察署（下
    稱桃園地檢署）檢察官以106年度執字第2496號指揮執行，
    於106年3月31日易科罰金執行完畢；抗告人復因犯毒品危害
    防制條例等數罪，經本院以107年度聲字第553號裁定應執行
    有期徒刑8年7月確定（下稱乙案，其中首先裁判確定日期為
    105年7月11日，該罪所處有期徒刑5月，前已易科罰金執行
    完畢，故乙案尚餘有期徒刑8年2月待執行），嗣由桃園地檢
    署檢察官以107年度執更乙字第1318號指揮執行（羈押期間
    計147日折抵刑期，刑期起算日為107年1月25日，執行期滿
    日為114年10月28日），此有本院被告前案紀錄表附卷可稽
    ，並經本院調取上開107年度執更字第1318號執行卷宗核閱
    屬實。然甲、乙案所示各罪之中，首先裁判確定之日為105
    年7月11日，而甲、乙案所示各罪之犯罪日期既均在105年7
    月11日以前，自合於刑法第50條定執行刑之要件，經合併執
    行結果，符合同法第51條第9款但書規定，應不執行甲案拘
    役50日，桃園地檢署檢察官因而以107年度執更乙字第1318
    號之1指揮執行，註銷前開107年度執更乙字第1318號執行指
    揮書，並以上開前已易科罰金執行完畢之拘役50日，折抵前
    揭有期徒刑8年2月（羈押期間計147日折抵刑期，簽免執行
    拘役50日，刑期起算日為107年1月25日，執行期滿日為114
    年9月8日），此亦有上開107年度執更乙字第1318號之1執行
    指揮書在卷可參。經核檢察官就乙案執行之指揮，並無違法
    或不當。原審因而裁定駁回抗告人之聲明異議，尚無不合。
    抗告意旨徒憑己見，指摘原裁定不當，為無理由，應予駁回
    。
據上論斷，應依刑事訴訟法第412條，裁定如主文。
中　　華　　民　　國　　110 　年　　8 　　月　　23　　日
                  刑事第十六庭  審判長法　官  葉騰瑞
                                      法　官  廖紋妤
                                      法　官  陳芃宇
以上正本證明與原本無異。
如不服本裁定，應於收受送達後五日內向本院提出再抗告狀。
                                      書記官  蘇佳賢
中　　華　　民　　國　　110 　年　　8 　　月　　23　　日